臺灣基隆地方法院刑事判決　　　　　　　 94年度訴字第293號
公　訴　人　臺灣基隆地方法院檢察署檢察官
被　　　告　乙○○　男　30歲.
上列被告因毒品危害防制條例案件，經檢察官提起公訴（94年度
毒偵字第184號），被告於準備程序進行中，就被訴事實為有罪
之陳述，經受命法官告知其簡式審判程序之旨，並聽取公訴人及
被告之意見後，經本院合議庭裁定由受命法官獨任進行簡式審判
程序，判決如下：
    主      文
乙○○連續施用第一級毒品，累犯，處有期徒刑捌月。扣案之第
一級毒品海洛因壹包（淨重零點零貳公克）沒收銷燬之；用以裝
置上述毒品之包裝袋乙只（重零點貳公克）沒收。
    事實及理由
一、犯罪事實及證據：
　本件犯罪事實及證據，除犯罪事實所載「民國92年1月3日縮短
  刑期執行完畢」應更正為「92年1月2日縮短刑期執行完畢」，
  並補充「乙○○係強制戒治執行完畢後（ 於91年3月20日期滿
  ）5年內，基於施用第一級毒品之概括犯意，自93年10 月間某
  日起，至94年1月9日某時止，以將海洛因摻水置入注射針筒，
  再施打兩手手掌背、兩手上臂內側側靜脈血管及兩手手臂肌肉
  處之方式，在其基隆市○○區○○路35號底層樓住處，連續施
  用第1級毒品海洛因多次（約2、3天施用1次）」及補引「被告
  於本院準備程序及審理時之自白」、「本院94年5月2日當庭勘
  驗筆錄及照片3張、法務部調查局94年4月8日調科壹字第32000
  2671號鑑定通知書」為證據外，餘皆引用檢察官起訴書之記載
  。
二、論罪科刑之理由
    按海洛因係毒品危害防制條例第2 條第2 項第1 款所定之第
    一級毒品，被告予以施用，核其所為，係犯毒品危害防制條
    例第10條第1 項之施用第一級毒品罪。其持有第一級毒品海
    洛因係供施用，其持有第一級毒品之低度行為為施用第一級
    毒品之高度行為所吸收，不另論罪。又被告先後多次施用第
    一級毒品之犯行，時間緊接，犯罪構成要件相同，顯係基於
    概括犯意為之，為連續犯，應論以一施用第一級毒品罪，並
    加重其刑。又被告曾有犯罪事實欄所載刑之科刑及執行完畢
    情形，有臺灣高等法院被告全國前案紀錄表1份在卷可稽 ，
    其於5 年內再犯本件有期徒刑以上之罪，為累犯，應依刑法
    第47條之規定，遞加重其刑。再公訴人雖僅就被告於94年 1
    月11日19時10分許起回溯24小時內某時，施用第一級毒品海
    洛因之犯行提起公訴，而未就前揭犯罪事實所載其餘時間施
    用第一級毒品海洛因之犯行起訴，然此部分之犯罪事實與起
    訴部分，有連續犯之裁判上一罪關係，為起訴之效力所及，
    本院自應併予審究。爰審酌被告前有多次施用第二級毒品之
    前科，竟不知藉除毒品惡習，反又沾染第一級毒品，宜令其
    入監服較長徒刑以戒斷此毒品惡習，並審酌其所犯施用毒品
    之犯罪係戕害自身健康之行為，於他人尚不致造成損害及被
    告事後坦承犯行之態度等一切情狀，量處如主文所示之刑，
    以示懲儆。另扣案之第一級毒品海洛因1包（ 毛重0.02公克
    ），為查獲之毒品，應依毒品危害防制條例第18條第1 項前
    段之規定予以沒收銷燬之；用以裝置上述毒品之包裝袋乙只
    ，為被告所有，預備供本案犯罪所用之物，業據被告供承在
    卷，爰依刑法第38條第1項第2款規定宣告沒收。
三、應適用之法條：
　　刑事訴訟法第273條之1第1項、第284條之1、第310 條之2、
    第454條、第299條第1項前段，毒品危害防制條例第10 條第
    1項、第23條第2項、第18條第1項前段，刑法第11條、第 56
    條、第47條、第38條第1項第2款。
四、對於本件判決如有不服，得於收受送達翌日起10內，向本院
    提出上訴書狀，上訴於臺灣高等法院。
本案經檢察官黃鴻達到庭執行職務
中　　華　　民　　國　　94　　年　　5 　　月　　9 　　日
                  刑事第三庭法  官  王美婷
以上正本證明與原本無異。
對於本件判決如有不服，應於收受送達後10日內，向本院提出上
訴書狀，上訴於臺灣高等法院，並按他造當事人之人數附具繕本
。
中　　華　　民　　國　　94　　年　　5 　　月　　9 　　日
                            書記官  劉珍珍
附錄本案論罪科刑法條：
毒品危害防制條例第10條第1項
施用第一級毒品者，處6月以上5年以下有期徒刑。
附件：
臺灣基隆地方法院檢察署檢察官起訴書
　　　　　　　　　　　　　　　　　　　94年度毒偵字第184號
　　 被　　　告　乙○○　男　30歲（民國○○年○○月○日生）
　　　　　　　　　　　　 籍設基隆市○○區○○路35號底層
　　　　　　　　　　　　 國民身分證統一編號：Ｚ000000000號
上列被告因違反毒品危害防制條例案件，業經偵查終結，認應提
起公訴，茲敘述犯罪事實、證據並所犯法條如下：
　　 　　　　犯罪事實
一、乙○○前因2 次施用第2 級毒品安非他命案件，經觀察、勒
　  戒後，均認無繼續施用毒品之傾向，由本署檢察官分別於民
　　國88年9 月8 日、10月27日，以88年度毒偵字第266 、637
　　號處分書為不起訴處分確定，復因施用第2 級毒品安非他命
　  案件，經本署檢察官請簡易判決處刑，嗣經臺灣基隆地方法
　　院於89年4月25日，以89年度基簡字第44 號判決判處有期徒
　  刑5 月確定，另因施用第2 級毒品安非他命案件，經本署檢
　　察官提起公訴，嗣經臺灣基隆地方法院於90年12月27日，以
　　90年度易緝字第27號判決判處有期徒刑5月確定，前開2案接
　  續執行，甫於92年1 月3 日縮短刑期執行完畢，猶不知悔改
　　，基於施用第1級毒品之犯意，於94年1月11日19時10分許起
    ，回溯24小時內某時，在不詳地點，施用第1級毒品。 嗣於
    同日17時許，在基隆市○○○路37號前，因形跡可疑，經警
    臨檢盤查而知悉上情，並扣得其所有之第1 級毒品海洛因約
    毛重0.22公克。
二、案經基隆市警察局第四分局報告偵辦。
　　　　　　證據並所犯法條
一、訊據被告乙○○坦承自93年10月間起至94年1 月7 日止曾施
 　 用第1 級毒品海洛因等情，餘均否認。惟按海洛因經注射入
　　人體後，約百分之八十於二十四小時內自尿液中排出。經查
　　，被告於94年1月11日19時10 分許，在基隆市警察局第四分
　　局警備隊經警採集其尿液經送驗，結果呈現嗎啡陽性反應，
　　此有台灣尖端先進生技醫藥股份有限公司出具之濫用藥物檢
　　驗報告1紙附卷可稽，堪信被告於右揭時間施用第1級毒品，
　  被告所辯顯不足採信。此外，尚有不起訴處分書2份、簡易
　  判決處刑書、起訴書、刑案資料查註紀錄表、毒品初步鑑驗
　  報告單各1份、照片2張附卷及第1級毒品海洛因約毛重0.22
    扣案可資佐證，其犯嫌堪予認定。
二、核被告乙○○所為，係犯毒品危害防制條例第10條第1 項之
 　 施用第1 級毒品罪。又被告於有期徒刑之執行完畢後，5 年
　　內再犯有期徒刑以上之罪，為累犯，請依刑法第47條規定論
　　處，並加重其刑。至扣案之毒品請依法分別宣告沒收銷燬。
三、依刑事訴訟法第251條第1項提起公訴。
　　此　致
臺灣基隆地方法院
中　　華　　民　　國　　94　　年　　3 　　月　　24　　日
　　　　　　　　　　　　　　　檢察官　甲　○　○
本件正本證明與原本無異
中　　華　　民　　國　　94　　年　　4 　　月　　1 　　日
　　　　　　　　　　　　　　　書記官　林　宜　佳
附錄所犯法條：
毒品危害防制條例第10條第1項
　　 施用第一級毒品者，處 6 月以上 5 年以下有期徒刑
